臺灣新北地方法院板橋簡易庭小額民事判決
111年度板小字第968號
原      告  旺旺友聯產物保險股份有限公司

法定代理人  劉自明  
訴訟代理人  劉育辰（兼送達代收人）

            蔡文桐  
被      告  陳啓元  
上列當事人間請求侵權行為損害賠償事件，經本院於民國111年6
月6日言詞辯論終結，判決如下：
    主      文
被告應給付原告新臺幣參萬陸仟柒佰陸拾元，及自民國一百一十
一年一月二十六日起至清償日止，按週年利率百分之五計算之利
息。
訴訟費用新臺幣壹仟元由被告負擔。
本判決得假執行。
    事實及理由
一、按訴狀送達後，原告不得將原訴變更或追加他訴，但擴張或
    減縮應受判決事項之聲明者，不在此限，民事訴訟法第255
    條第1項第3款定有明文，此於小額訴訟程序亦有適用。查本
    件原告起訴時聲明：被告應給付原告新臺幣（下同）76,600
    元及自起訴狀繕本送達之翌日起至清償日止，按週年利率百
    分之5計算之利息；嗣於民國111年6月6日言詞辯論當庭變更
    聲明為：被告應給付原告36,760元及自起訴狀繕本送達之翌
    日起至清償日止，按週年利率百分之5計算之利息，核原告
    所為訴之變更係減縮應受判決事項之聲明，揆諸上開法律規
    定，自應准許。
二、原告主張：被告於109年3月6日19時，駕駛車牌號碼000-000
    0號自用小貨車，在新北市○○區○○路0段00號後方停車場，因
    駕駛不慎，碰撞由原告承保車體損失險、訴外人大漢通運有
    限公司所有並由訴外人黃士懿駕駛之車牌號碼000-0000號遊
    覽車（下稱系爭車輛），致系爭車輛受損，經訴外人展榮汽
    車企業有限公司（下稱展榮公司）修復後，原告依約賠付車
    體修復費用76,600元（含鈑金19,000元、烤漆13,000元、零
    件47,600元，共79,600元，經協議降為76,600元），並已理
    賠完畢，經計算折舊後僅請求36,760元。為此，爰依保險法
    第53條第1項、民法第184條第1項前段、第191條之2等規定
    ，向被告追償修理費用等語。並聲明：如主文第1項所示。
三、被告則以：否認系爭車輛之損傷為伊所造成，若是伊駕駛之
    車輛碰撞到系爭車輛，所造成之缺口應會更大，亦不會僅沾
    覆一點點漆，另若撞擊得如此嚴重，伊一定會知道等語，茲
    為抗辯。並聲明：原告之訴駁回。
四、法院之判斷：
  ㈠原告主張之事實，業據其提出新北市政府警察局道路交通事
    故當事人登記聯單、警方調查手寫紀錄、系爭車輛行車執照
    、展榮公司出具之估價單、統一發票、理賠計算書及賠償給
    付同意書等件為憑，並據本院依職權向新北市政府警察局土
    城分局調閱本件道路交通事故調查卷宗附卷可稽，被告對於
    前開證據之形式真正並不爭執，然否認原告主張，並以前揭
    情詞置辯。則本件應予審究者為：被告抗辯並未發生碰撞，
    是否可採？原告請求被告給付侵權行為損害賠償，有無理由
    ？
  ㈡查，原告主張之事實，業據提出前開證據資料為佐，並經本
    院依職權調閱新北市政府警察局土城分局道路交通事故調查
    卷宗核閱屬實，觀諸前開調查卷宗內所附現場照片，系爭車
    輛車前保險桿位置有明顯車損，該車損位置高度與被告駕駛
    車輛車尾突出之輪軸高度相當（見本院卷第67頁），且被告
    駕駛車輛車尾突出之輪軸處亦見與系爭車輛車身烤漆顏色相
    同之落漆（本院卷第61頁），又兩車為前後相接停放之車輛
    ，則原告主張系爭車輛於停放在停車格時，遭到被告駕駛車
    輛自前方倒車時發生撞擊，核與前開證據資料相符，堪信為
    真。被告否認其駕駛車輛與系爭車輛發生碰撞，然並未提出
    相當之反證，其空言否認原告主張，並不可採。
  ㈢按因故意或過失，不法侵害他人之權利者，負損害賠償責任
    ；汽車、機車或其他非依軌道行駛之動力車輛，在使用中加
    損害於他人者，駕駛人應賠償因此所生之損害，但於防止損
    害之發生，已盡相當之注意者，不在此限；為民法第184條
    第1項前段、第191條之2所明定。被告為汽車駕駛人，其於
    使用中加損害於原告，應賠償原告因此所生之損害，被告就
    本件事故之發生自應負損害賠償責任。此外，被告復未舉證
    證明其對於本件事故之發生已盡相當之注意，則其辯稱對於
    本件事故無肇事責任云云，即無可採。
  ㈣被告應給付之損害賠償額為若干：
    ⒈按被保險人因保險人應負保險責任之損失發生，而對於第
      三人有損失賠償請求權者，保險人得於給付賠償金額後，
      代位行使被保險人對於第三人之請求權。但其請求之金額
      ，以不逾賠償金額為限，保險法第53條第1項定有明文。
      復按物被毀損時，被害人除得依民法第196條請求賠償外
      ，並不排除民法第213條至第215條之適用。依民法第196
      條請求賠償物被毀損所減少之價額，得以修復費用為估定
      之標準，但以必要者為限（例如：修理材料以新品換舊品
      ，應予折舊）。被害人如能證明其物因毀損所減少之價額
      ，超過必要之修復費用時，就其差額，仍得請求賠償【最
      高法院77年度第9次民事庭會議決議㈠可資參照】。
    ⒉查系爭車輛修復費用為79,600元（含鈑金19,000元、烤漆1
      3,000元、零件47,600元），有展榮公司出具之估價單及
      統一發票存卷可參，依系爭車輛之估價單所載修復項目，
      核與卷附車損照片中系爭車輛遭擦撞之受損部位相符，堪
      認上開修復項目所需之費用，均屬本件事故之必要修復費
      用。惟該修復費用中零件部分既係以新品更換舊品，則應
      扣除折舊後計算其損害。復依行政院財政部發布之「固定
      資產耐用年數表」規定，汽車如非屬運輸業用客車、貨車
      ，其耐用年數為5年，並依同部訂定之「固定資產折舊率
      表」規定，耐用年數5年依定率遞減法之折舊率為千分之3
      69，其最後1年之折舊額，加歷年折舊累計額，其總和不
      得超過該資產成本原額10分之9。準此，系爭車輛於99年8
      月出廠，有系爭車輛行車執照影本乙紙在卷足憑(見本院
      卷第19頁)，至事故發生之109年3月6日，系爭車輛之實際
      使用期間已逾5年，修復費用其中零件部分係以新品換舊
      品，揆諸前述，應予折舊。本院依行政院公布之固定資產
      耐用年數表及固定資產折舊率表，即系爭車輛耐用年數5
      年，每年折舊千分之369，是以上開零件扣除折舊後，原
      告就零件部分得請求之金額應以4,760元為限（計算式：4
      7,600元×1/10＝4,760），加計毋庸折舊之鈑金19,000元、
      烤漆13,000元，共計為36,760元，為原告所得代位請求之
      範圍。
  ㈤末按遲延之債務，以支付金錢為標的者，債權人得請求依法
    定利率計算之遲延利息。給付無確定期限者，債務人於債權
    人得請求時，經其催告而未為給付，自受催告時起，負遲延
    責任。其經債權人起訴而送達訴狀，或依督促程序送達支付
    命令，或為其他相類之行為者，與催告有同一之效力。應付
    利息之債務，其利率未經約定，亦無法律可據者，週年利率
    為百分之5，民法第233條第1項、第229條第2項及第203條分
    別定有明文。本件原告請求被告給付之損害賠償，係以支付
    金錢為標的，且無確定期限及約定利率，故原告請求被告給
    付自起訴狀繕本送達翌日即111年1月26日起至清償日止，按
    週年利率百分之5計算之利息，併應准許。
五、綜上所述，原告依保險法第53條第1項、民法第184條第1項
    前段、第191條之2前段等規定，請求被告給付36,760元及自
    起訴狀繕本送達翌日即111年1月26日起至清償日止，按週年
    利率百分之5計算之利息，為有理由，應予准許。
六、本件係適用小額訴訟程序所為被告敗訴之判決，爰依民事訴
    訟法第436條之20，依職權宣告假執行。
七、本件事證已臻明確，兩造其餘之攻擊防禦方法及所提證據，
    於判決結果不生影響，爰不一一論列，併此敘明。
八、本件係小額訴訟事件，依民事訴訟法第436條之19第1項規定
    ，確定本件訴訟費用額為第一審裁判費1,000元，依同法第7
    8條規定，由被告負擔。
中　　華　　民　　國　　111 　年　　6 　　月　　30　　日
                  臺灣新北地方法院板橋簡易庭
                        法  官  陳怡親
以上正本係照原本作成。
如不服本判決，應於送達後20日內，向本院提出上訴狀，並表明
上訴理由（上訴理由應表明一、原判決所違背之法令及具體內容
。二、依訴訟資料可認為原判決有違背法令之具體事實。），如
於本判決宣示後送達前提起上訴者，應於判決送達後20日內補提
上訴理由書（須附繕本），如未於上訴後20日內補提合法上訴理
由書，法院得逕以裁定駁回上訴。
中　　華　　民　　國　　111 　年　　6 　　月　　30　　日
                        書記官  劉芷寧